【裁判字號】    90,交訴,91
【裁判日期】    900823
【裁判案由】    公共危險等
【裁判全文】
臺灣屏東地方法院刑事判決                            九十年度交訴字第九一號
    公  訴  人  臺灣屏東地方法院檢察署檢察官
    被      告  甲○○
右列被告因公共危險等案件，經檢察官提起公訴（九十年度偵字第三一四二號），本
院判決如左：
    主  文
甲○○因過失傷害人，累犯，處有期徒刑伍月；又駕駛動力交通工具肇事，致人受傷
而逃逸，累犯，處有期徒刑壹年陸月；應執行有期徒刑壹年捌月。
    事  實
甲○○於民國（下同）八十五年間，因違反麻醉藥品管理條例案件，經判處有期徒刑
三月，於同年十二月三十日執行完畢，又於九十年四月五日二十一時三十分許，駕駛
車牌號碼ＹＦ－三九二三號自小客車行駛於該鄉未劃分向標線之產業道路上，由萬丹
鄉往竹林村方向行駛，至萬丹鄉竹林村頂林仔六十七之四號前，本應注意車前狀況，
並應靠右行駛，依當時情形，又無不能注意或不能靠右行駛之特殊情形，竟疏於注意
及此，並於寬度為六點八公尺之該道路上靠左行駛，適有孩童丙○○騎行自行車附載
另童丁○○，在路旁行駛，遭張車撞及自行車後輪，二童摔落路旁田地，丁○○受有
左大腿腫脹瘀血、左股骨粉碎性骨折、左前臂、左膝及左足擦傷等傷害（丙○○未提
出告訴）。甲○○明知已肇事致人受傷，且左側後照鏡因而掉落，左側車燈碎片散落
於地，車行一、二十公尺後，停車觀看，竟未伸以援手，仍駕車逃逸，甲○○返家隱
瞞事實，其母亦心覺有異，隔日駕駛該車前來現場附近，為薛鳳葉發覺，報警比對掉
落物查獲。案經丁○○之法定代理人乙○○訴由屏東縣警察局屏東分局報告移送臺灣
屏東地方法院檢察署檢察官偵查起訴。
    理  由
一、訊據被告甲○○對其於前開時地，因疏於注意車前狀況，並未靠右行駛，撞傷被
    害人丁○○，致丁○○受有上開傷害之事實不諱，核與證人丁○○於警、偵訊及
    本院審理中指訴之情節相符，復有屏東市國仁醫院醫師出具之診斷證明書一張及
    肇事車輛照片、現場圖、交通事故調查報告表在卷可資佐証。按「汽車除行駛於
    單行道或指定行駛於左側車道外，在未劃標線之道路，應靠右行駛」、「汽車駕
    駛人應注意車前狀況，並隨時採取必要之安全措施」，道路交通安全規則第九十
    五條前段、第九十四條第三項定有明文。經查肇事路段為未劃分方向標線之道路
    ，且路寬有六點八公尺，但被告於前開時地駕車，竟於該道路之最左側撞及被害
    人，致於該道路之左側路邊遺落其所駕駛汽車之後視鏡，可見被告於右揭時地駕
    車本應注意上揭規定，且依當時情形，又無不能注意之情形，乃竟疏於注意，未
    靠右行駛，復未警戒車前狀況，採取適當之安全措施，致肇事使告訴人受傷，其
    有過失，已經明顯。告訴人因本件車禍受傷，與被告之過失行為間並有相當因果
    關係，被告過失傷害之犯行已堪認定。
二、訊據被告雖坦承上述過失傷害之犯行，惟否認有肇事逃逸之故意，辯稱其於案發
    時誤以為係撞到電線桿，並未發現有人遭其撞及，故未下車查看即離開等語。經
    查，被告於前開時地，駕車撞傷被害人丁○○後，並未停車查看即行駕車離駕車
    去之事實，已經被害人丁○○與丙○○分別於警、訊中指述綦詳；次查，被告於
    撞及被害人後，在案發現場留下左後視鏡、方向角燈，且被告所駕駛車輛之左側
    車身亦因撞擊而有凹痕，此經被告、證人薛鳳葉於警、偵訊中先後陳明在卷，並
    有上開肇事車輛之照片可稽，可見案發當時撞擊力道之大，再徵諸被告於警訊中
    自承，其於案發前確曾看見被害人丁○○等騎車在其前方（見被告第二次警訊筆
    錄），則被告所駕駛之汽車之後視鏡、方向角燈、車身既均已因撞擊而受損甚且
    掉落，可見當時撞擊之力道極大，而左右側之後視鏡均為駕駛人駕車時所不可或
    缺之物，而被告於行駛中亦顯可自車中後視鏡查知被害人與所騎乘之自行車已不
    在路上，自然可以得知被害人已遭其撞及，並撞離路面，顯可能受有傷害，詎被
    告竟未下車查看，逕行離開，其肇事而逃逸之故意，已經明顯；再查，被告於第
    一次警訊中，係辯稱其於案發當時人在台北，並未駕駛上開汽車，係其母將該汽
    車出借予他人肇事等語，嗣因其母於警訊中指述該車於前開時間，確為被告所駕
    駛後，被告始於第二次警訊中承認肇事等情，則若被告果然不知其於前開時地曾
    駕車撞傷他人，則其所為至多不過係一般之交通違規，或民事賠償事件，顯無必
    要於警訊中飾詞否認肇事情節，可見被告確係早知其曾駕車肇事，撞傷他人，因
    恐負擔刑責，故而於第一次警訊中否認肇事，則被告既明知肇事撞傷他人，猶逕
    自離開，顯有逃逸之故意；綜上所述，被告所辯，亦無可採，其駕車撞傷他人後
    逃逸之犯行，已堪認定。
三、核被告甲○○駕車肇事，致告訴人受傷，核其所為，係犯刑法第二百八十四條第
    一項前段之普通過失傷害罪；被告於駕車撞傷被害人後即行逃逸，核其所為，係
    犯同法第一百八十五條之四之罪；被告前於八十五年間，因違反麻醉藥品管理條
    例案件，經判處有期徒刑三月，甫於同年十二月三十日執行完畢，此有台灣高等
    法院被告全國前案紀錄表可憑，其於五年內再犯有期徒刑以上之本件二罪，均為
    累犯，各應依法加重其刑；被告所犯上開二罪，犯意各別，手段互異，應分論併
    罰。審酌被告之素行、犯罪動機、目的、手段、肇事當時並無特殊狀況，竟行駛
    於道路之最左側，致撞傷被害人，其過失程度非輕、致被害人受有左大腿腫脹瘀
    血、左股骨粉碎性骨折、左前臂、左膝及左足擦傷等傷害，傷害非輕、於肇事撞
    傷被害人後，已致被害人後有上開傷害，顯已無自救能，未停車查看或救護，卻
    逕行逃逸，棄被害人於不顧、犯後於警訊時猶將罪責推與他人，並一再飾詞否認
    犯行，迄未對被害人道歉、探視或為任何賠償，此已經被告訴人乙○○於本院審
    理中當庭陳明，犯後態度不佳，未見悔意等一切情狀，爰各量處如主文所示之刑
    ，並定其應執行之刑。
據上論斷，應依刑事訴訟法第二百九十九條第一項前段，刑法二百八十四條第一項前
段、第一百八十五條之四、第四十七條、第五十一條第五款，罰金罰鍰提高標準條例
第一條前段，判決如主文。
本案經檢察官蔡雯娟到庭執行職務。
中      華      民      國      九十      年      八      月    二十三  日
                                  臺灣屏東地方法院刑事第二庭
                                          法  官    莊鎮遠
右判決正本證明與原本無異。
對於本判決如有不服應於收受送達後十日內向本院提出上訴書狀上訴於台灣高等法院
高雄分院並按他造當事人之人數附具繕本。
                                          書記官    魏慧夷
中    華    民    國     九十      年      八      月       二十四      日
附錄本判決論罪之法條：
刑法二百八十四條第一項前段
因過失傷害人者，處六月以下有期徒刑、拘役或五百元以下罰金。
中華民國刑法第一百八十五條之四
駕駛動力交通工具肇事，致人死傷而逃逸者，處六月以上五年以下有期徒刑。


司法院資訊處製作；財團法人民間司法改革基金會備份。
